【裁判字號】    96,上更(一),519
【裁判日期】    970325
【裁判案由】    違反毒品危害防制條例
【裁判全文】
臺灣高等法院臺南分院刑事判決     96年度上更(一)字第519號
上  訴  人
即  被  告  丙○○
選任辯護人  林瑞誠律師
上列上訴人因違反毒品危害防制條例案件，不服臺灣臺南地方法
院95年度訴字第1473號中華民國96年2月16日第一審判決（起訴
案號：臺灣臺南地方法院檢察署95年度偵字第11378號），提起
上訴，判決後經最高法院發回更審，本院判決如下：
    主  文
原判決撤銷。
丙○○共同連續販賣第一級毒品，累犯，處有期徒刑拾貳年，販
賣毒品所得新臺幣伍萬陸仟元沒收之，如全部或一部不能沒收時
，以其財產抵償之。
    事  實
一、丙○○於民國（下同）91年間，因違反毒品危害防制條例案
    件（施用第一級毒品罪及第二級毒品罪），經本院分別判處
    有期徒刑8月、5月，定應執行刑有期徒刑11月確定，於93年
    9月13日執行完畢。詎丙○○猶不知悔改，自95年5月間某日
    起至5月29日止與綽號「大漢仔」姓名不詳之成年男子（起
    訴書載為乙○○，但經原審提訊乙○○由被告指認，被告與
    乙○○各自否認認識對方，證人甲○○亦否認見過乙○○，
    故以下被告丙○○之筆錄提及乙○○部分，均改為綽號「大
    漢仔」）基於共同販賣第一級毒品海洛因營利之概括犯意聯
    絡，由丙○○以0000000000號行動電話（係以其母陳抱名義
    申請使用）為聯絡方法，經買毒者甲○○以電話聯絡後，分
    別於國道高速公路永康交流道附近之億豐家俱行前及甲○○
    位於臺南縣新市鄉○○路73號住處前，每次均以新臺幣（下
    同）1萬4千元之代價，出售5分重之第一級毒品海洛因1包予
    甲○○，先後在國道高速公路永康交流道附近之億豐家俱行
    前販賣2次，在甲○○位於臺南縣新市鄉○○路73號住處前
    販賣2次，計販毒所得5萬6千元。嗣經警於95年6月8日經警
    持原審法院法官核發搜索票，至甲○○位於臺南縣新市鄉○○路73號住處搜索，查獲甲○○施用第一級毒品犯行，而循
    線查獲。
二、案經臺南市警察局報請臺灣臺南地方法院檢察署檢察官偵查
    起訴。
    理  由
一、本件被告丙○○於原審及本院言詞辯論終結前，對於警卷、
    及偵查卷內，證人甲○○之證述筆錄、其本人於警、偵訊筆
    錄，及檢察官就被告所使用0000000000號行動電話自95年5
    月1日起至5月30日止實施通訊監察之通訊監察書及通訊監察
    譯文、證人甲○○於95年6月8日經警查獲採尿送驗後，其尿
    液確呈嗎啡陽性反應之尿液檢驗確認報告、臺灣高等法院被
    告前案紀錄表等所有證據，均同意為證據方法，於本院審理
    時復就各該證據進行辯論，本院審核前述證據復無顯不可信
    之情況，茲審酌採納該等傳聞證據，無礙被告與辯護人等於
    程序上之詰問權利，認前開傳聞證據，而合於刑事訴訟法第
    159條之1、之2、之4、之5等規定，因而具備證據能力，合
    先敘明。
二、訊據上訴人即被告丙○○承認甲○○於上開時、地先與其電
    話聯絡後，前後共4次，每次以1萬4千元先向綽號「大漢仔
    」購買第一級毒品海洛因，由其向甲○○收錢交與綽號「大
    漢仔」，其再自綽號「大漢仔」處拿海洛因交付甲○○，又
    供稱億豐傢俱行係在永康交流道附近等情，惟辯稱：伊係與
    甲○○共同出資購買，其無販賣毒品之犯行等語。
三、經查：
（一）查本案係警方於95年6月8日持原審法院法官核發之搜索票
      ，至甲○○居住之臺南縣新市鄉○○路73號住處搜索，在
      屋內查獲注射海洛因針筒後，再據甲○○供稱：伊所施用
      之毒品海洛因，均以家中電話00-0000000撥打丙○○使用
      0000000000號行動電話聯絡後，約定在伊家附近或國道高
      速公路新市○○道（應係永康交流道之誤）附近交易毒品
      ，伊每次均向丙○○以1萬4千元購買海洛因5分重之事實
      等語，已經證人甲○○證述明確，並經被告於剛被查獲之
      警詢時已坦白承認，且稱：其與甲○○2人交易海洛因之
      監聽錄音帶及監聽譯文表之內容實在（見警卷第3頁正、
      背面），又稱「（問：你賣海洛因給甲○○後，每次可獲
      得多少利益？）有時沒有，因為我每次均跟綽號「大漢仔
      」2人開車前往與甲○○交易海洛因，但錢與海洛因都是
      透由我轉交給雙方，有時甲○○站在車旁看到海洛因是綽
      號「大漢仔」拿給我的，我只是介紹他們買賣海洛因，偶
      而一、二次他們雙方交易海洛因後，綽號「大漢仔」會拿
      少量海洛因給我施打做為酬勞」等語（見警卷第3頁背面
      ）。被告復於偵查時供稱：甲○○均是打電話詢價，由其
      問綽號「大漢仔」後，告知甲○○說5分重約1萬4千元或1
      萬5千元，都約在甲○○家附近（新市派出所附近），都
      是其與綽號「大漢仔」一起前往，貨則由其交予甲○○，
      錢則是由其收受後再交予綽號「大漢仔」等語（詳偵查卷
      頁第13、14頁）。
（二）證人甲○○於警訊時證稱：「我都用家中電話00-0000000
      撥打綽號江明之0000000000號行動電話連絡後購買海洛因
      」、「大約從95年5月初向他購買，每次向他購買1萬4千
      元買過4、5次」、「綽號江明之人，就是丙○○」、「（
      問：警方提示丙○○0000000000監聽譯文表，你於95年5
      月22日至29日以家中電話00-0000000多次撥打丙○○0000
      000000門號向他購買海洛因，監聽譯文表內記載，是否實
      在？）實在」（見警卷第1頁）。於偵查中結證稱：「我
      從95年3月間起至6月初為警查獲止，均有施用第一級毒品
      海洛因」、「丙○○於93年間認識，95年4、5月間曾打電
      話告訴我，如果我有需要海洛因可以找他，因為朋友那邊
      有」、「與丙○○交易毒品4、5次，我是用00-0000000號
      、0000000000號撥打0000000000號行動電話給他，相約在
      新市○○道（應係永康交流道之誤）億豐家俱行附近，他
      都和一個男子一同開自小客車來，都是由丙○○拿海洛因
      給我」、「一次買5分未分裝，1萬4千元，現金交易，都
      是丙○○拿給我」、「他曾拿到我家，我有向他報路」（
      詳偵查卷第4頁、第5頁）。於原審亦結證稱：伊平時有施
      用第一級毒品海洛因之習慣，於92年間於入監服刑認識被
      告丙○○，因為伊買不到毒品，被告曾說可以幫忙處理，
      每次買毒品前均先以電話聯絡被告。交易毒品的地點，2
      次在新市○○道億豐家俱行前，其他2次被告拿到家裡來
      ，每次交易的代價都是1萬4千元，伊每次均是自己獨資購
      買。每次交易毒品時，被告均與一男子同行，均是由被告
      交付毒品並收錢，伊從未與另一男子接觸，亦未看清楚該
      男子，因為該男子未下車，且伊僅與被告接觸，被告雖曾
      說過有出錢買毒品，但從未與被告分配毒品，每次均是伊
      自己獨資購買、拿到即帶回施用等語（詳原審卷第137-14
      2頁）。
（三）經本院向和信電訊股份有限公司函查0000000000號行動電
      話申請使用之用戶資料，該公司查覆申請人係「陳抱」，
      住臺南縣仁德鄉仁愛村仁愛18號（與被告住址同，見本院
      更字卷第82頁），被告陳稱該行動電話係以其母陳抱名義
      申請，由其使用（見本院上訴卷第50頁，更字卷第111頁
      ）。經檢察官就被告所使用之上開行動電話自95年5月1日
      起至5月30日止實施通訊監察，有臺灣臺南地方法院檢察
      署95年5月1日95年南檢朝義聲監續字第000431號通訊監察
      書影本1紙可稽（附於警卷頁5），證人甲○○以其00-000
      0000號電話撥打被告上開行動電話，茲將被告與證人甲○○2人通訊監察譯文大要分別節錄如下：
      (一)95年5月22日17時47分46秒起（警卷頁12正面）：
        甲○○：江明那個東西5分要不要
        丙○○：可以啊
        甲○○：5分多少
        丙○○：1萬4-5
        甲○○：東西真的好嗎
        丙○○：不錯啊
        甲○○：你有辦法跟他拿嗎
        丙○○：有啊，我先叫他載我過去，然後再過去你那，
                你就不用進來巿內
        甲○○：1錢是多少
        丙○○：有2萬8、有3萬的，不一定
        甲○○：要好的啦，不要差的
        丙○○：他那個就是好的，他那邊分好幾種都不錯
        甲○○：我怕又拿到差的
        丙○○：不然你先拿5分試試看，如果可以的話，我叫
                他明天去調。我叫他拿整塊的給你
        甲○○：他要過來嗎
        丙○○：我跟他說他會的
      (二)95年5月22日17時52分21秒起（警卷頁12正、背面）：
        甲○○：我跟你說你不用過來我這了，你到億豐那，我
                女兒車子已經回來了
        丙○○：好啊隨便啊，看在那邊都可以
        甲○○：我看來那天億豐家俱行那邊，你看我幾點要出
                門
        丙○○：你要出門再打給我，看我到那邊了
        甲○○：他那是整塊的嗎
        丙○○：要明天
        甲○○：那今天的咧
        丙○○：今天的也是不錯
        甲○○：你不要拿那天那個，那個是不好
        丙○○：比那天好太多，你可以試
        甲○○：我拿回來試就好，那要多少錢
        丙○○：要1萬4，我叫他算你便宜一點，我都沒賺你的
        甲○○：問題是藥要好的
        丙○○：我跟你說是好的，明天才有整塊的，我都沒賺
                你的，我只是幫你去載他而已
        甲○○：不然我拿5分試看看
      (三)95年5月24日14時36分21秒起（見警卷頁13正面）：
        丙○○：我跟我朋友說不要了
        甲○○：如果我拿漂亮的他要不要
        丙○○：拿多少
        甲○○：拿5分
        丙○○：我問看看
        甲○○：叫他拿漂亮一點的給我
        丙○○：他都塊狀的
            …
        丙○○：洲哥，我有跟我朋友講了
        甲○○：怎樣
        丙○○：他說他要拿過去
        甲○○：他多久會到
        丙○○：差不多20-30分
        甲○○：他有沒有說多少錢
        丙○○：多1千，1萬5，他用好一點的
            …
        甲○○：我家在派出所過來這邊1百公尺，往善化那條
                路上，從派出所那邊來剛好在右手邊。
        丙○○：我們到那邊打給你
        甲○○：我們家在派出所旁1百公尺
      (四)95年5月26日14時20分44秒起（見警卷頁13背面）：
        甲○○：江明，你可以跟你朋友說一下嗎，你叫他不要
                包那樣，你跟他說今天要弄夠，因為這5分是
                我跟人家公家，他那邊有秤
        丙○○：好啊，我知道
        甲○○：叫他不要包衛生紙，跟你來的那個朋友，東西
                是他的嗎
        丙○○：嘿啊，他們的
        甲○○：你跟他說這是我跟人家公家，是別人的秤
        丙○○：好啦沒關係
        甲○○：要跟他說多少錢
        丙○○：你要多少
        甲○○：5分
        丙○○：5分1-4，正常的1-4
        甲○○：你用好一點的
        丙○○：好，我跟他說
        甲○○：我叫那個人來我家，我們一人2分半，他會拿
                磅秤來這邊秤，用好一點
        丙○○：好啦，沒關係
（四）相互比對上開電話監聽之譯文，並參照上開被告供述及證
      人甲○○之證述，查被告於警詢及偵查時已供稱：甲○○
      均是打電話詢價，由其問綽號「大漢仔」後，告知甲○○
      說5分重約1萬4千元或1萬5千元，都約在甲○○家附近（
      新市派出所附近），都是其與綽號「大漢仔」一起前往，
      貨則由其交予甲○○，錢則是由其收受後再交予綽號「大
      漢仔」等語（參見警卷第3頁，及偵查卷第13-14頁），亦
      與證人甲○○前開（二）之證述及與通訊監察內容相符。
      且由上開通訊監察內容觀之，被告可以決定販賣毒品海洛
      因之數量及品質，再與綽號「大漢仔」一起前往，貨則由
      其交予甲○○，錢則是由其收受後再交予綽號「大漢仔」
      ，則被告丙○○已參與販賣第一級毒品海洛因之犯罪構成
      要件之行為，是被告與綽號「大漢仔」應為販賣第一級毒
      品海洛因之共同正犯，甚為明確。被告固辯稱其係與甲○○共同出資購買云云。證人甲○○於本院更審時到庭亦附
      合被告所辯，結證稱係與被告二人合資購買毒品云云。但
      於本院質以：與被告間各出資若干、毒品海洛因如何分配
      ，則無法詳予說明（參見本院更字卷第116頁）。且證人
      甲○○於原審即已結證稱：「（問：是否曾經與人一起出
      錢買毒？）都是我一人買，我一人施用。（問：是否曾經
      找人一起出錢買毒品？沒有」。於原審審判長再問：「是
      否曾經與被告同時一起出錢買毒？」，被告固稱「他將毒
      品交給我時，有說過他也有出錢買毒」，但經再質以「被
      告毒品交給你時，毒品有無分配過？」，被告答稱「我拿
      到就回去，沒有與他當場分過毒品」（見原審卷第140頁
      ），足見證人甲○○確未與被告合資共買毒品海洛因，否
      則若確有合資於買到毒品後，何以未與被告分配？再查，
      依據上開電話監聽譯文之內容，顯然係證人甲○○以電話
      向被告洽購毒品海洛因，被告並得決定是否販賣毒品海洛
      予甲○○，而甲○○電話譯文所稱與人合買部分，甲○○
      並稱該人會準備磅秤到其住處，來秤向被告所購買海洛因
      之重量，從而證人甲○○顯然非與被告合資共同購買毒品
      海洛因，即證人甲○○於本院之證述，應係迴護被告之詞
      ，不足採信，被告所辯其非販賣毒品海洛因云云，顯係卸
      責之詞，不足採信，犯行應可認定。至於被告於上開通聯
      錄音稱「要1萬4，我叫他算你便宜一點，我都沒賺你的」
      、「我跟你說是好的，明天才有整塊的，我都沒賺你的，
      我只是幫你去載他而已」云云，應係推銷毒品之手法，不
      能因之認被告無營利意圖。
（五）查證人甲○○於88年間，即因施用第一級毒品，經法院裁
      定送強制戒治，期滿經檢察官為不起訴處分，於90年間，
      復因施用第一級、第二級毒品，經原審法院裁定強制戒治
      ，並判處有期徒刑1年、有期徒刑8月，定應執行刑1年6月
      確定，於94年6月2日執行完畢，有臺灣高等法院被告前案
      紀錄表1份在卷為憑；又證人甲○○於95年6月8日經警查
      獲，採尿送驗後，其尿液確呈嗎啡陽性反應乙節，亦有長
      榮大學尿液檢驗確認報告1紙在卷可資佐證（見原審卷第
      34頁），足認證人甲○○確係一長期施用第一級毒品習慣
      之人，其於95年5月間向被告所購買之毒品應屬第一級毒
      品海洛因無誤。
（六）按海洛因係毒品危害防制條例第2條第1項所列管具成癮性
      、濫用性之第一級毒品，危害社會甚深，故立法嚴禁持有
      、轉讓、製造、運輸、及意圖販賣而持有、販賣等，相關
      罪刑非輕。而販賣毒品罪，並不以販入之後復行賣出為構
      成要件，祇要出於意圖營利之目的，將毒品販入或賣出，
      有一於此，其犯罪即為成立，實際上是否已經獲利，則非
      所問（最高法院18年上字第767號、67年台上字第2500號
      判例參照）。次按販賣第一級毒品海洛因係違法行為，非
      可公然為之，且有其獨特之販售路線及管道，復無公定價
      格，容易增減分裝份量，而每次買賣之價量，可能隨時依
      雙方關係深淺、資力、需求量及對行情之認知、來源是否
      充裕、查緝是否嚴緊、購買者被查獲時供述購買對象之可
      能風險之評估等，而異其標準，非可一概而論，從而販賣
      之金額，一般除被告坦承犯行或價量俱臻明確外，委難察
      得實情，惟販賣之人從價差或量差中牟利之方式雖異，然
      其販賣行為在意圖營利則同一。復按一般民眾普遍認知毒
      品海洛因之非法交易政府一向查禁森嚴，且予以重罰，衡
      諸常情，倘非有利可圖，絕無平白甘冒被嚴查重罰高度風
      險之理，從而，舉凡其有償交易，除有足以反證其確係另
      基於某種非圖利本意之關係外，自難因無法查悉其販入價
      格，作為是否高價賣出之比較，即可謂其無營利之意思而
      阻卻販賣犯行之追訴。且被告於警詢時即已承認「…偶而
      一、二次他們雙方交易海洛因後，綽號『大漢仔』會拿少
      量海洛因給我施打做為酬勞」等語（見警卷第3頁背面）
      ，更可佐證被告確因共同販賣毒品海洛因並從中得利。
四、綜上所述，應認本件事證明確，被告丙○○共同販賣第一級
    毒品海洛因之犯行可以認定，應依法論科。至有關本案之販
    賣次數與價格部分，甲○○於警訊時雖供稱：「買過4至5次
    」，而電話監聽稱：「每次購買1萬4千元或1萬5千元」，惟
    於原審詰問時證稱：「頭2次在新市○○道（應係永康交流
    道之誤）附近之億豐家俱行前，其他2次他拿到我家，每次
    都買1萬4千元」（詳原審卷第140頁），故以有利於被告之
    認定為：購買4次，每次1萬4千元。
五、新、舊刑法比較：按行為後法律有變更者，適用行為時之法
    律。但行為後之法律有利於行為人者，適用最有利於行為人
    之法律，刑法第2條第1項定有明文。被告等行為後，94年2
    月2日修正公布之刑法，自95年7月1日施行，關於修正後法
    律比較適用如下：
    (一)共犯：按修正前刑法第28條之規定為：「二人以上共同實
      施犯罪之行為者，皆為正犯」，修正施行後之規定則為：
      「二人以上共同實行犯罪之行為者，皆為正犯」，揆諸本
      條之修正理由係為釐清陰謀共同正犯、預備共同正犯是否
      合乎正犯之要件。而本件被告丙○○與綽號「大漢仔」之
      人共同實施販賣第一級毒品海洛因之行為，比較新舊法之
      結果，修正前之規定並非較有利於被告，自應適用修正後
      刑法第28條之規定。
    (二)連續犯：被告行為後，刑法第56條「連續數行為而犯同一
      之罪名者，以一罪論。但得加重其刑至二分之一」之規定
      ，業經總統於94年2月2日公布刪除，自95年7月1日施行，
      上開刑法第56條規定刪除後，原規定之連續數行為而犯同
      一罪名者，除有接續犯之情形外，應按數罪併罰之原則論
      處，比較刑法第56條刪除前後，刪除後之法律適用，並未
      較有利於被告，故本件仍應適用被告行為時即刪除前刑法
      第56條之規定，認被告成立連續犯而論以一罪。
    (三)累犯：被告丙○○於五年以內故意再犯本件有期徒刑以上
      之罪，不論依修正前之刑法第47條，或修正後之刑法第47
      條第1項之規定，均構成累犯，修正前之規定並非較有利
      於被告，自應適用修正後刑法第47條第1項規定，論以累
      犯。
    (四)減刑：修正前刑法第65條第2項規定：「無期徒刑減輕者
      ，為7年以上有期徒刑」。修正施行後之65條第2規定則為
      ：「無期徒刑減輕者，為20年以下15年以上有期徒刑」，
      修正後之規定並非較有利於被告，依刑法第2條第1項本文
      之規定，仍應適用修正前刑法第65條第2項之規定。
六、查被告丙○○接受他人交付之價款而交付毒品海洛因，並具
    有互為對價之關係，應係販賣第一級毒品之行為，核其所為
    ，係犯毒品危害防制條例第4條第1項之罪。被告先後4次販
    賣海洛因之行為，時間緊接，方法相同，顯係基於概括犯意
    反覆為之，應依修正前刑法第56條連續犯規定論以一罪並加
    重其刑，又被告與綽號「大漢仔」2人就4次販毒第一級毒品
    之犯行，有犯意聯絡及行為之分擔，均為共同正犯。另被告
    於91年間因違反毒品危害防制條例案件（施用第一級毒品罪
    及第二級毒品罪），經本院分別判處有期徒刑8月、5月，定
    應執行刑有期徒刑11月確定，於93年9月13日執行完畢，有
    臺灣高等法院被告前案紀錄表附卷可按，其於刑執行完畢後
    5年內，故意再犯本罪，為累犯，應依法加重其刑。惟因販
    賣第一級毒品罪之法定刑度為「死刑、無期徒刑」部分，依
    刑法第64條第1項、第65條第1項規定，不得加重其刑，故不
    予加重，但法定刑得併科罰金部分，仍應依法遞加重其刑。
    又被告販賣毒品海洛因之持有毒品之低度行為已為販賣之高
    度行為吸收，不另論罪。
七、原審予以論罪科刑，固非無見，惟查：(一)依卷附筆錄所載，
    本案之販賣次數與價格部分，證人甲○○於警訊時供稱：「
    買過4至5次」，而電話監聽稱：「每次購買1萬4千元或1萬5
    千元」，原審逕認「購買4次，每次1萬4千元」，惟並未詳
    敘所認定之依據，致與卷證不符，尚有未合。(二)本件被告與
    綽號「大漢仔」係共同販賣第一級毒品之共同正犯，依修正
    前之規定並非較有利於被告，自應適用修正後刑法第28條之
    規定。又被告因案被判刑於執行完畢5年以內故意再犯本件
    有期徒刑以上之罪，不論依修正前之刑法第47條，或修正後
    之刑法第47條第1項之規定，均構成累犯，修正前之規定並
    非較有利於被告，自應適用修正後刑法第47條第1項規定論
    以累犯。原判決竟均認應適用修正前之規定，亦非允洽。被
    告上訴意旨否認犯罪，雖不足採，然原判決既有可議之處，
    自屬無可維持，應由本院予以撤銷改判，以期適法。爰審酌
    被告素行不佳，年富力盛，不思上進，因貪圖不法利得而犯
    罪之動機及目的，而販賣毒品行為乃毒品禍害之源，非僅多
    數人之生命、身體受其侵害，吸食者家庭之破裂、為籌措財
    源購買毒品鋌而走險所造成社會治安之敗壞，亦不能免，顯
    見危害之鉅，當非個人一己之生命、身體法益所可比擬，以
    及被告販賣之次數、數量、犯罪後矢口否認犯行，態度不佳
    ，及被告販賣第一級毒品所得僅為5萬6千元，並非販賣第一
    級毒品海洛因之大、中盤商，如依法定最低刑度量處「無期
    徒刑」而須終身監禁，客觀上足以引起一般人同情，顯可憫
    恕，即使處以法定最低刑之無期徒刑，仍嫌過重，應屬「情
    輕法重」，有悖罪刑相當原則，併依刑法第59條予以減輕其
    刑，及其他一切情狀，量處有期徒刑12年。又被告丙○○與
    綽號「大漢仔」共同販毒所得5萬6千元，爰依毒品危害防制
    條例第19條第1項之規定諭知沒收，如全部或一部不能沒收
    時，以其財產抵償之。至於被告所使用之0000000000號行動
    電話，經本院向和信電訊股份有限公司函查結果，該號行動
    電話係以被告之母「陳抱」名義申請使用，有該公司查覆申
    請資料影本在卷可憑（見本院更字卷第82頁），尚非被告所
    有，爰不併為宣告沒收，附此敘明。
據上論斷，應依刑事訴訟法第369條第1項前段、第364條、第299
條第1項前段，毒品危害防制條例第4條第1項、第19條第1項，刑
法第11條前段、第2條第1項前段、刑法第28條、第47條第1項、
修正前刑法第56條、第65條第2項、刑法第59條，判決如主文。
本案經檢察官林炎昇到庭執行職務。
中    華    民    國    97    年     3    月    25    日
                  刑事第一庭    審判長法  官  黃崑宗
                                      法  官  夏金郎
                                      法  官  王明宏
以上正本證明與原本無異。
如不服本判決，應於收受本判決後十日內向本院提出上訴書狀。
其未敘述上訴理由者並得於提起上訴後十日內向本院補提理由書
狀（均須按他造當事人之人數附繕本）「切勿逕送上級法院」。
                                      書記官  黃全忠
中    華    民    國    97    年    3     月    25    日
附錄本判決論罪科刑法條：
毒品危害防制條例第4條第1項：
製造、運輸、販賣第一級毒品者，處死刑或無期徒刑；處無期徒
刑者，得併科新臺幣1千萬元以下罰金。


司法院資訊處製作；財團法人民間司法改革基金會備份。
